【裁判字號】    91,易,4281
【裁判日期】    920530
【裁判案由】    傷害
【裁判全文】
臺灣高雄地方法院刑事判決                        九十一年度易字第四二八一號
    公  訴  人  臺灣高雄地方法院檢察署檢察官
    被      告  庚○○
                甲○○
                己○○
                丁○○
右列被告等因傷害案件，經檢察官提起公訴 (九十一年度調偵字第四四０號），本院
判決如左：
    主  文
己○○、庚○○、甲○○、丁○○，均共同傷害人之身體，己○○處有期徒刑月；
庚○○、甲○○、丁○○各處有期徒刑貳月。如易科罰金，均以佰元折算壹日。
    事  實
一、庚○○、甲○○、己○○、丁○○係任職「亞太通飛鏢發展股份有限公司」同事
    ，於九十一年二月十八日晚上，公司同事相約在高雄市苓雅區○○○路二四八號
    「好樂迪ＫＴＶ和平店」聚會歡唱，至夜間十時五十八許宴罷離去之際，己○○
    等因見公司女同事乙○○似與其前來接送之男友戊○○發生爭執，即趨前了解並
    分立於劉某所騎乘之機車週圍，己○○、庚○○、丁○○、甲○○等人復不滿戊○○斥責己○○「少管閒事」及惡言相向，竟基於共同傷害之犯意聯絡及行為分
    擔，由己○○先出拳毆打戊○○左臉頰，並將劉某打扑倒地，餘庚○○、丁○○
    、甲○○則對戊○○拳腳相向，致戊○○受有左臉受傷、雙手手肘及左大腿瘀傷
    、左眼結膜下出血、眼睛腫脹等傷害。
二、案經告訴人戊○○訴由高雄市政府警察局苓雅分局移送台灣高雄地方法院檢察署
    檢察官偵查起訴。
    理  由
一、訊據被告己○○、庚○○、丁○○、甲○○等人，除被告己○○有坦承與告訴人
    戊○○拉址外，均矢口否認共同傷害犯行，被告己○○辯稱：我只是拉住告訴人
    領口，就有女同事過來勸阻，就各自離去等云；被告甲○○、庚○○則均辯稱：
    我們是在蔡、劉二人拉扯結束後才下樓，當時戊○○已準備要離去，我們只看到
    他的背影等云；被告丁○○則辯稱：我比庚○○、甲○○二人先下來，看到他們
    已散開，但氣氛不太好，我有遇到告訴人，並問告訴人發生何事，但他瞪著我又
    不講，當時乙○○坐在告訴人機車上還在哭，後來他們就散去了等云。惟查：
  (一)右開事實業據告訴人戊○○於警訊中供述：「我於民國九十一年二月十八日下午
    二十二時左右，接到我女朋友（即乙○○）的電話叫我至和平路好樂迪ＫＴＶ接
    她，我到達後見到我女朋友正要離去時，就被己○○及他的朋友一起毆打我，導
    致我臉部及身體多處受傷，．．．是被己○○及他的朋友約二至三人毆打」等語
    ，並在警局當場指證被告四人共同傷害（參九十一年三月二十九日警訊筆錄）；
    又告訴人於本院調查時亦堅詞：「我載乙○○騎機車要離開時，丁○○在我左前
    方，庚○○在我右前方，他扯著機車鑰匙，不讓我走，己○○在我左後方打我的
    左臉，導致我左眼受傷，甲○○在我右後方圍住我不讓我走。己○○打我致我眼
    鏡飛出去並流血趴在地上頭朝下，被告四人又對我拳打腳踢，．．．（問：如何
    分辨被告四人都有打你﹖）我有抬頭看到，．．．」等語指訴不移（參本院九十
    二年二月十二日訊問筆錄）。佐諸告訴人與被告等均不熟識更無仇隙，當無誣攀
    或渲染誇大之理，職故告訴意旨尚堪信實應屬可採；
  (二)次查告訴人於報案時，因除被告己○○外，均不詳其他加害人身份，故警訊之初
    僅概略指述：係遭己○○及他的友人二至三人一起毆打，嗣經警通知己○○到案
    ，並據其之供述，始追獲被告身分偵知本件，以上經證人即承辦本案之偵查員丙○○結證：我依告訴人派出所第一份筆錄，傳訊己○○到案後，他才說另有庚○○、甲○○、丁○○，己○○警訊中說有與告訴人發生拉扯，其他三人勸架。我
    有依其所述記載，因告訴人第一份警訊筆錄有提到被己○○夥同二、三人毆打。
    己○○說在場有庚○○、甲○○、丁○○等三人語詳實，益證告訴人指訴遭被告
    等人圍毆之情事信而有徵。此外，被告己○○既於本院調查時，仍堅稱在事發時
    ，被告庚○○、丁○○、甲○○等人「都在場」、「有關心一下現場狀況」等語
    （本院九十二年五月二十一日審判筆錄第五頁），足見被告庚○○、甲○○所言
    ：係在爭執結束後始下樓，只看到告訴人背影等云云，洵屬卸責避究之詞不足採
    信。至於被告己○○所稱其餘被告只是勸架未動手，亦核係迴護之詞同無足採。
  (三)再查本件復有高雄市立民生醫院出具之告訴人受傷之驗傷診斷書附卷可憑。依上
    開診斷書記載，告訴人受傷部位遍及頭臉手腳，應非單人加害而已，告訴人指證
    係遭被告等人圍毆所致，信屬事實；再者告訴人當時受傷部位尤以臉部有眼睛腫
    脹之傷痕，傷勢顯而易見，但被告等人卻稱：告訴人離去時，未見有受傷跡象云
    云，所供與傷單記載背道而馳，更見被告等人畏罪情虛，否則何以連告訴人有無
    受傷均不敢吐實﹖(四)此外勾稽被告等自述係看到同事乙○○在與告訴人爭執，渠
    等於趨前了解時又遭告訴人惡言相向等動機，則被告等人心生不滿乃萌傷害之共
    同犯意聯絡，意欲教訓告訴人，而共同分擔傷害之行為，同可明斷。
    綜上所述，被告四人上開辯解均無可採信，本件依告訴人之指訴及基於上述論證
    ，事證已臻明確，被告四人之犯行均堪認定。
二、核被告己○○、庚○○、甲○○、丁○○均係犯刑法第二百七十七條第一項傷害
    罪。被告四人就本件犯行有意思聯絡、行為分擔，俱為共同正犯。爰審酌：
  (一)被告等人僅因細故即聚眾鬥毆施暴，施暴之結果極易造成不測之風險；尤以被告
    己○○出手即朝人眼部要害攻擊，情節尤重，量刑不宜過低；
  (二)被害人受此傷害已有複視後遺症，且被告等人迄今時隔一年均未積極和解尋求諒
    宥，坐視損害仍續存在；
  (三)再依被告各人之品行經歷（均無犯罪紀錄素行尚佳）、行為之手段（雖係聚眾但
    未持械）、情節之輕重、及被告等人除己○○外，均犯後猶有遁飾卸責，態度非
    稱良好等一切情狀，爰就各被告之罪責各量處如主文所示之刑，並均諭知易科罰
    金之折算標準。
據上論斷，依刑事訴訟法第二百九十九條第一項前段，刑法第二十八條、第二百七十
七條第一項、第四十一條第一項前段，罰金罰鍰提高標準條例第一條前段、第二條，
判決如主文。
本案經檢察官劉仲慧到庭執行職務。
中    華    民    國      九十二    年       五       月      三十      日
                              臺灣高雄地方法院刑事第五庭
                                  法  官  朱  盈  吉
右正本證明與原本無異。
如不服本判決，應於判決送達後十日內，向本院提出上訴狀。
                                  書記官  吳  金  霞
中    華    民    國    九十二    年   六       月        六        日


司法院資訊處製作；財團法人民間司法改革基金會備份。
